臺灣臺中地方法院刑事判決
111年度易字第733號
公  訴  人  臺灣臺中地方檢察署檢察官
被      告  邱瑞福




上列被告因恐嚇案件，經檢察官提起公訴（111 年度偵字第9694
號），本院判決如下：
　　主    文
乙○○犯恐嚇取財未遂罪，處有期徒刑肆月，如易科罰金，以新臺
幣壹仟元折算壹日；未扣案之黑色IPHONE11行動電話（門號0000
-000000 ）壹支沒收，於全部或一部不能沒收或不宜執行沒收時
，追徵其價額。
    犯罪事實
一、乙○○（通訊軟體LINE暱稱「哇係路人(阿福)」）前與丙○○為
    男女朋友，二人分手後，乙○○認為丙○○在外之言論損及其名
    譽，而心生不滿，竟意圖為自己不法之所有，基於恐嚇取財
    之犯意，於民國110 年9 月19日晚間6 時25分許至46分許之
    期間，以其所有黑色IPHONE11行動電話（門號0000-000000 
    ）1 支透過LINE傳送「那我就公怖影片大家開啊，我就是壞
    ，我壞到骨子裡了」等語，及丙○○自行拍攝之自慰影像、照
    片予劉芷瑜（無證據證明乙○○係以不法方式取得該等影像、
    照片）後，並緊接傳送「妳要我放那一個」、「妳怎樣說啊
    ？到處說人怎麼樣，說人很壞，你已（起訴書誤載為己）經
    破壞到我名譽了，我準備提告，還是妳要私下和解賠償妳說
    說看，我的要求最低新臺幣（下同）5 萬」、「說話啊！不
    然我直接去你家了啊！」等訊息予劉芷瑜，迨劉芷瑜於該日
    晚間某時許駕車行經臺中市某處道路停等紅綠燈，而閱讀乙
    ○○以LINE暱稱「哇係路人(阿福)」所傳送之前開訊息、自慰
    影像、照片時，致使劉芷瑜心生畏懼。因劉芷瑜深恐如未給
    付金錢予乙○○，乙○○會將該等自慰影像、照片散布予他人，
    遂於該日晚間9 時23分許立刻至臺中市政府警察局太平分局
    坪林派出所報警處理，致使乙○○未能遂行其取得財物之目的
    ，嗣經警循線追查，始悉上情。
二、案經丙○○訴由臺中市政府警察局太平分局報告臺灣臺中地方
    檢察署檢察官偵查起訴。
    理    由
壹、程序事項
一、本判決所引用被告以外之人於審判外之陳述，檢察官、被告
    乙○○於本院準備程序、審理中均未聲明異議（本院卷第37至
    43、91至109 頁），本院審酌該等證據資料作成之情況，核
    無違法取證或其他瑕疵，且與待證事實有關連性，認為適當
    得為證據，依刑事訴訟法第159 條之5 規定，均有證據能力
    。
二、又本判決所引用之非供述證據，查無違反法定程序取得之情
    形，依刑事訴訟法第158 條之4 規定之反面解釋，均具有證
    據能力。
貳、實體認定之依據
一、訊據被告就其有於110 年9 月19日晚間6 時25分許至46分許
    之期間，傳送如犯罪事實欄所示訊息、該等自慰影像及照片
    予告訴人劉芷瑜乙節固坦承不諱，惟矢口否認有何恐嚇取財
    犯行，辯稱：劉芷瑜之自慰影像及照片是劉芷瑜自己傳給我
    的，因為劉芷瑜在外面到處破壞我的名譽，我有跟劉芷瑜說
    等連假過後我要提告，至於5 萬元會不會過，要等法院判了
    才知道，我只是先跟劉芷瑜講云云。惟查：
  ㈠被告與告訴人曾係男女朋友，其等分手後，被告認為告訴人
    在外之言論損及其名譽，而對告訴人感到不滿，嗣於110 年
    9 月19日晚間6 時25分許至46分許之期間，被告使用其所有
    黑色IPHONE11行動電話（門號0000-000000 ）1 支，並以LI
    NE暱稱「哇係路人(阿福)」，透過LINE傳送「那我就公怖影
    片大家開啊，我就是壞，我壞到骨子裡了」等語，及告訴人
    自行拍攝之自慰影像、照片予告訴人，復緊接傳送「妳要我
    放那一個」、「妳怎樣說啊？到處說人怎麼樣，說人很壞，
    你已經破壞到我名譽了，我準備提告，還是妳要私下和解賠
    償妳說說看，我的要求最低5 萬」、「說話啊！不然我直接
    去你家了啊！」等訊息予告訴人等情，業據被告於警詢、偵
    訊、本院準備程序、審理時供承在卷（偵卷第25至27、75至
    77頁，本院卷第37至43、91至109 頁），核與證人即告訴人
    劉芷瑜於警詢、偵訊、本院審理時所為證述大致相符（偵卷
    第33至35、37、38、79頁，本院卷第91至109 頁），並有證
    人劉芷瑜之自慰影像翻拍照片、被告與證人劉芷瑜之LINE對
    話紀錄截圖等附卷為憑（偵卷第47至50、51、52頁），是此
    部分事實堪以認定。
　㈡按刑法第346 條第1 項恐嚇取財罪之構成，以犯人所為不法
    之惡害通知達到於被害人，並足使其心生畏懼而交付財物為
    要件。凡一切言語、舉動足以使他人生畏懼心者，均包括在
    內；又恐嚇取財之恐嚇行為不以將來之惡害通知為限，即以
    強暴脅迫為手段，而被害人未達於不能抗拒程度者，亦屬之
    （最高法院107 年度台上字第1024號判決意旨參照）。細繹
    被告所傳送「那我就公怖影片大家開啊，我就是壞，我壞到
    骨子裡了」、「妳要我放那一個」、「妳怎樣說啊？到處說
    人怎麼樣，說人很壞，你已經破壞到我名譽了，我準備提告
    ，還是妳要私下和解賠償妳說說看，我的要求最低5 萬」、
    「說話啊！不然我直接去你家了啊！」等訊息之文義，被告
    顯係在向證人劉芷瑜傳達如未給付5 萬元，即將證人劉芷瑜
    之自慰影像及照片公諸於世之意；且由該等訊息中間穿插被
    告所傳送證人劉芷瑜之自慰影像、照片，及被告數度提及「
    那我就公怖影片大家開啊」、「妳要我放那一個」等語而論
    ，自足使瀏覽該等訊息、自慰影像及照片之證人劉芷瑜認為
    被告不達取款目的絕不罷休，如未交付5 萬元予被告，被告
    就會將該等自慰影像、照片對外散布，而為此感到恐懼，此
    參證人劉芷瑜於本院審理時所證：當時我是在臺中市北區或
    太平區開車，並於停紅綠燈時看到被告傳送這些影像、照片
    、文字訊息，被告傳送我自慰的影像及照片，又說他準備提
    告還是我要私下和解、賠償，他的要求最低5 萬這些訊息後
    ，我擔心也害怕如果沒有照被告的要求賠他款項，被告會把
    這些影像跟照片流出去，萬一流出去，我的名譽、工作、生
    活都會被影響等語（本院卷第98、99頁），亦足證之。佐以
    ，證人劉芷瑜於警詢時證稱：被告說我之前曾經破壞他的名
    譽，就恐嚇我要散布、公開我的不雅照及影片來報復我，所
    以我到派出所報案等語（偵卷第38頁）；於本院審理時證述
    ：我因為本案去警局報案的時候已經跟被告分手了，被告威
    脅說要把我的不雅照片、影片傳出去，我覺得遭被告恐嚇，
    也覺得害怕，我認為被告要用這個方式恐嚇我，是被告想要
    報復我、想要跟我拿錢，我擔心、害怕如果不給錢，被告真
    的會把影片散布出去，所以我收到訊息沒多久就立刻去報警
    等語（本院卷第95、96、99、100 頁），可證證人劉芷瑜確
    於閱讀被告所傳送如犯罪事實欄所示該等訊息、自慰影像及
    照片後，認被告係以公開不雅影片、照片為手段，進而要脅
    其給付金錢，並致其內心驚恐萬分，乃立刻向警方求助無疑
    。
  ㈢另依被告於警詢中陳稱：我威脅要散布影片，是因為劉芷瑜
    到處說我壞話，我只是以其人之道，還治其人之身等語（偵
    卷第27頁），顯見被告係認證人劉芷瑜在外之言論使其名譽
    受損，因而心生不滿，為達洩憤及填補其所受損害之目的，
    遂傳送證人劉芷瑜之自慰影像及照片予證人劉芷瑜，復以此
    脅迫證人劉芷瑜給付款項，否則即公開該等自慰影像、照片
    ，而非如被告所辯只是將其準備提告一事先行通知證人劉芷
    瑜。從而，綜參證人劉芷瑜於本案偵審期間之證詞、被告與
    證人劉芷瑜之LINE對話內容，與被告前揭警詢陳述，被告實
    係意圖為自己不法之所有，以對外散布該等自慰影像、照片
    為由恫嚇證人劉芷瑜，而藉此迫使證人劉芷瑜依其指示付款
    ，堪可認定。至被告於偵查期間雖辯稱：我不是要跟劉芷瑜
    索討5 萬元，最後還是以法官判定的賠償金額為主，劉芷瑜
    在群組中說我的壞話，我是要劉芷瑜賠償我的名譽損失云云
    （偵卷第27、76頁）；於本院準備程序時並稱：劉芷瑜在外
    面到處破壞我的名譽，我有跟劉芷瑜說等連假過後，我要提
    告，至於5 萬元會不會過，還是要等法院判云云（本院卷第
    41頁）。惟倘若被告上開所辯屬實，則被告向證人劉芷瑜表
    明提告之意即可，何須傳送該等自慰影像、照片予證人劉芷
    瑜？何以於傳送該等自慰影像、照片後，又詢問證人劉芷瑜
    要公布哪段影片，且緊接表示最低要求為5 萬元等語？再者
    ，被告傳送如犯罪事實欄所示該等訊息、自慰影像及照片予
    證人劉芷瑜後，並未採取任何法律行動，亦未申請調解或請
    他人居中協調乙情，此經被告於本院審理時供述：我沒有提
    告，因為我要上班、我沒有時間，我沒有另外透過朋友去跟
    丙○○說要跟她談和解，也沒有去調解委員會申請調解等語甚
    明（本院卷第105 頁）。準此以言，被告於本案偵審期間所
    為並非要向證人劉芷瑜索討5 萬元，能否獲得該款項尚待法
    院判決之辯解，洵屬推諉卸責之詞，無以憑採。
二、綜上所述，本案事證明確，被告前開所辯要非允洽，委無足
    取，其上開犯行至堪認定，應依法論科。
參、論罪科刑
一、核被告所為，係犯刑法第346 條第3 項、第1 項之恐嚇取財
    未遂罪。
二、又被告所犯恐嚇取財之犯行，既已著手於犯罪之實行，惟因
    證人劉芷瑜報警處理並未依被告所言交付款項，以致被告未
    能遂行取得財物之目的，其犯罪乃屬未遂階段，考量被告所
    為恐嚇取財犯行，尚未使法益受到嚴重侵害，是就被告所犯
    恐嚇取財未遂罪，爰依刑法第25條第2 項之規定，按恐嚇取
    財既遂犯之刑度予以減輕。
三、爰以行為人之責任為基礎，審酌被告僅因主觀上認為證人劉
    芷瑜在外損害其名義，即以如犯罪事實欄所載方式對證人劉
    芷瑜恐嚇取財，而不思理性解決其與證人劉芷瑜之糾紛，造
    成證人劉芷瑜之恐懼不安，被告所為實不可取；並考量被告
    與證人劉芷瑜並未達成和（調）解、賠償證人劉芷瑜所受損
    害，或取得證人劉芷瑜之諒解，及被告否認犯行等犯後態度
    ；佐以卷附臺灣高等法院被告前案紀錄表所示之被告素行（
    本院卷第73至77頁）；兼衡被告於本院審理時自述國中肄業
    之智識程度、目前從事清潔人員工作、經濟狀況普通、有1 
    名未成年子女須扶養之生活狀況（本院卷第105 頁），暨其
    犯罪之動機、目的、手段、被告為本案犯行預計獲取之財物
    價值等一切情狀，量處如主文所示之刑，並諭知易科罰金之
    折算標準。
肆、沒收
    末按供犯罪所用、犯罪預備之物或犯罪所生之物，屬於犯罪
    行為人者，得沒收之；前2 項之沒收，於全部或一部不能沒
    收或不宜執行沒收時，追徵其價額，刑法第38條第2 項前段
    、第4 項定有明文。本院審酌被告係以其所有黑色IPHONE11
    行動電話（門號0000-000000 ）1 支傳送該等自慰影像、照
    片予證人劉芷瑜，且據被告於本院審理時所陳：我是用我的
    手機傳訊息給丙○○，這些照片、影片目前存在我的手機裡面
    ，手機目前是我持有中，該手機品牌是蘋果、顏色是黑色、
    型號是IPHONE11，當時傳送的門號為0000-000000 等語（本
    院卷第108 頁），足知該行動電話內目前仍存有證人劉芷瑜
    之自慰影像、照片，基於預防犯罪、維護證人劉芷瑜隱私、
    名譽等目的，縱然被告持以為本案犯行之黑色IPHONE11行動
    電話（門號0000-000000 ）1 支並未扣案，經本院裁量後，
    認仍有沒收該行動電話之必要，爰依上開規定宣告沒收，並
    於全部或一部不能沒收或不宜執行沒收時，追徵其價額。
據上論斷，應依刑事訴訟法第299 條第1 項前段，刑法第346 條
第3 項、第1 項、第25條第2 項、第41條第1 項前段、第38條第
2 項前段、第4 項，刑法施行法第1 條之1 第1 項，判決如主文
。
本案經檢察官黃永福提起公訴，檢察官甲○到庭執行職務。
中　　華　　民　　國　 111　　年　　7 　　月　　12　　日
                  刑事第四庭　審判長法　官  黃佳琪

　　　　　　　　　　　　　　　　　　法　官　魏威至　

　　　　　　　　　　　　　　　　　　法　官  劉依伶
以上正本證明與原本無異。
如不服本判決應於收受送達後20日內向本院提出上訴書狀，並應
敘述具體理由；其未敘述上訴之理由者，應於上訴期間屆滿後20
日內向本院補提理由書（均須按他造當事人之人數附繕本）「切
勿逕送上級法院」。
告訴人或被害人如不服判決，應備理由具狀向檢察官請求上訴，
上訴期間之計算，以檢察官收受判決正本之日起算。
　　　　                            書記官  盧弈捷
中　　華　　民　　國　　111 　年　　7 　　月　　12　　日
附錄本案論罪科刑法條：
中華民國刑法第346條
意圖為自己或第三人不法之所有，以恐嚇使人將本人或第三人之
物交付者，處6月以上5年以下有期徒刑，得併科3萬元以下罰金
。
以前項方法得財產上不法之利益或使第三人得之者，亦同。
前二項之未遂犯罰之。